臺灣高雄地方法院刑事判決　　　　　　　　　　　　九十三年度簡上字第七五五號
　　上　訴　人　臺灣高雄地方法院檢察署檢察官
　　被　　　告　甲○○
右上訴人因被告竊盜案件，不服臺灣高雄地方法院高雄簡易庭民國九十三年九月十六
日九十三年度簡字第四一六三號第一審判決（起訴書案號：臺灣高雄地方法院檢察署
九十三年度偵字第一五二０五號）提起上訴，及移送併案審理（臺灣高雄地方法院檢
察署九十三年度偵字第一九五一０號、九十三年度偵字第二二０四二號），本院判決
如左：
    主  文
原判決撤銷。
甲○○連續竊盜，累犯，處有期徒刑捌月。
    事  實
一、甲○○前於民國九十二年間，因竊盜案件，經本院於九十二年十月十七日以九十
    二年度易字第二○一五號判處有期徒刑五月確定，並於九十三年二月二十二日執
    行完畢。甲○○仍不知悔改，竟基於意圖為自己不法所有之概括犯意，先後於：
    (1)九十三年七月二十四日上午十時許（原起訴書誤載為九十三年七月二十五日十
    一時三十分許），在高雄市○○區○○路三○九巷五二號前，因見蔡麗真所有之
    車牌號碼ＸＲＵ－四○五號（原起訴書誤載為ＸＲＵ－○四五號）輕型機車（價
    值約新台幣【下同】一萬元）停放於該處，其上插有鑰匙一支未取出，遂以該機
    車鑰匙啟動電門後，竊取上開機車，得手後供己騎用。嗣於同年月二十七日十七
    時三十分許，甲○○騎乘前開機車行經高雄縣鳳山市○○街與安寧街口時，為警
    當場查獲；(2)同年九月二十二日下午二時許，在高雄市○○○路聖淘砂賓館十二
    樓一二０九室，趁呂根骼進入浴室沐浴之際，徒手竊取呂根骼所有置於該房間內
    之皮包一個（內有現金一千三百元及價值約七千元之ＭＡＸＯＮ牌行動電話一具
    ）得手後逃逸，嗣經警於同年九月二十五日下午二時許，在高雄市○○區○○路
    、大勇路口查獲；(3)又於同年九月四日下午四時許，在高雄市○○○路公車站與
    丙○相識後，相約至高雄市○○路百星大飯店二０一室休息，於翌（五）日凌晨
    三時許，趁丙○熟睡之際，徒手竊取丙○所有置放於褲子口袋內現金五千元得手
    後離去，嗣於同年月十七日下午二時十八分許，為警在高雄市○○○路高雄市政
    府公車站前查獲，始悉上情。
二、案經高雄縣政府警察局鳳山分局、高雄市政府警察局鹽埕分局、三民第一分局報
    請臺灣高雄地方法院檢察署檢察官偵查後聲請簡易判決處刑及移送併案審理。
    理  由
一、訊據被告甲○○對於右揭事實均於警、偵訊中及本院審理時坦承不諱，核與告訴
    代理人丁○○、被害人呂根骼、丙○所述情節相符，並有贓物領結三份、高雄縣
    警察局車輛失竊證明單、車輛竊盜資料個別查詢報表各一紙、照片十張在卷可證
    ，足認被告之自白核與事實相符，堪信為真實；本案事證已臻明確，被告連續竊
    盜犯行，洵堪認定，應予依法論科。
二、核被告甲○○所為，係犯刑法第三百二十條第一項之普通竊盜罪。又被告先後多
    次竊盜犯行，時間緊接，方法相同，所犯係構成要件同一之罪名，顯係基於概括
    犯意反覆為之，為連續犯，應依刑法第五十六條之規定，以一罪論，並加重其刑
    。公訴人雖僅就事實欄一(1)部分所示之犯行提起公訴，惟被告所為其餘竊盜犯行
    部分既與經起訴之部分有連續犯之裁判上一罪關係，已如前述，復經公訴人於於
    原審及上訴後先後移送併案審理，本院自得一併予以審判，併此敘明。末查被告
    前於九十二年間，因竊盜案件，經本院於九十二年十月十七日以九十二年度易字
    第二○一五號判處有期徒刑五月確定，並於九十三年二月二十二日執行完畢等情
    ，有台灣高等法院被告全國前案記錄表一紙在卷可稽，其於五年內再犯本件最重
    本刑為有期徒刑以上之罪，為累犯，應依刑法第四十七條之規定，加重其刑，並
    依法遞加之。爰審酌被告已有竊盜前科，有臺灣高等法院被告全國前案紀錄表在
    卷可稽，素行不端，時值青年時期，不思以正當途徑賺取金錢獲致財富，竟貪圖
    便利及不法利益而多次竊得他人財物，且為警查獲後未久，復再行基於概括犯意
    而竊盜，情節非輕，本應從重量處，以儆效尤，惟姑念及渠之犯罪手段、所得之
    財物、被害人損害程度及犯罪後尚知坦承犯行，態度尚可，且所竊得之機車、財
    物均已返還被害人等一切情狀，酌情量處如主文所示之刑，並諭知易科罰金之折
    算標準，俾啟自新。
三、原審以被告所犯竊盜罪事證明確，予以論罪科刑，固非無見。惟查：原審僅就被
    告如事實欄一之(1)所示之竊盜犯行加以審判，而未及就被告所為具連續犯裁判上
    一罪之其他部分併予審理，容有未洽，是上訴人提起本件上訴，非無理由，爰由
    本院將原判決予以撤銷，另為適法之判決。
據上論斷，應依刑事訴訟法第四百五十五條之一第三項、第三百六十九條第一項前段
、第三百六十四條、第二百九十九條第一項前段，刑法第五十六條、第三百二十條第
一項、第四十七條，罰金罰鍰提高標準條例第一條前段，判決如主文。
本案經檢察官乙○○到庭執行職務。
中　　　華　　　民　　　國　　九十四　　年　　　一　　　月　　二十五　　日
                                  臺灣高雄地方法院刑事庭
                                        審判長法官  邱明弘
                                              法官  廖建瑜
                                              法官  胡宜如
右正本證明與原本無異。
如不服本判決，應於判決送達後十日內，向本院提出上訴狀。
                                        法院書記官  蘇溪林
中　　　華　　　民　　　國　　九十四　　年　　　一　　　月　　二十五　　日
附錄法條：
中華民國刑法第三百二十條
意圖為自己或第三人不法之所有，而竊取他人之動產者，為竊盜罪，處五年以下有期
徒刑、拘役或五百元以下罰金。
意圖為自己或第三人不法之利益，而竊佔他人之不動產者，依前項之規定處斷。
前二項之未遂犯罰之。
